臺灣南投地方法院刑事判決
111年度原交簡上字第8號
上  訴  人  臺灣南投地方檢察署檢察官 
被      告  高美娟


指定辯護人  本院公設辯護人許定國  
上列上訴人因被告公共危險案件，不服本院中華民國111年6月27
日111年度埔原交簡字第50號第一審簡易判決（聲請簡易判決處
刑案號：111年度偵字第3334號），提起上訴，本院管轄之第二
審合議庭判決如下：
    主  文
上訴駁回。
　　犯罪事實及理由
一、本案經本院審理結果，認第一審簡易判決認事用法及量刑均
    無不當，應予維持，除增列「被告高美娟於本院準備程序及
    審理中之自白」為證據外，其餘均引用第一審簡易判決書之
    事實、證據及理由（如附件）。　　
二、檢察官上訴意旨略以：（一）被告高美娟前因酒後駕車之公
    共危險案件，經本院以108年度埔原交簡字第27號判決判處
    有期徒刑4月確定，並於民國108年11月20日易科罰金執行完
    畢，是被告於有期徒刑執行完畢之5年以內，故意再犯本案
    有期徒刑以上之本罪，顯已符合刑法第47條第1項累犯規定
    之要件，自應依法加重其刑；（二）本件經檢察官提起公訴
    時，業已於警卷、偵卷內附有刑案資料查註紀錄表，該查註
    表為刑事訴訟法第159條之4第1款所定「公務員職務上製作
    之紀錄文書」，具證據能力，惟原審未對被告之上開刑案資
    料查註紀錄表予以調查，即先行否定上開前科資料證據，而
    未就被告是否構成累犯實質認定，難認允當，且未附理由說
    明何以就同一文書證據不得作為認定被告構成累犯之依據，
    卻得作為被告量刑之審酌依據，是原判決認事用法尚嫌未洽
    ，請將原判決撤銷，更為適當合法之判決等語。
三、駁回上訴之理由：
  ㈠最高法院大法庭制度是透過對於個案的拘束力以及歧異見解
    的提案（含潛在歧異及原則重要性）義務，構建縱向及橫向
    的拘束效力，達成統一法律見解的目的。亦即最高法院依法
    院組織法第51條之2第1項、第51條之3之提案予刑事大法庭
    ，提案庭依據大法庭裁定之法律見解作出確定終局裁判，成
    為最高法院之「先前裁判」，各審判庭對於受理之案件，除
    非擬對於採取大法庭裁定見解之先前裁判表示不同之法律見
    解，再次開啟徵詢、向大法庭提案等程序，否則應採取與先
    前裁判相同之見解，此項機制確保了最高法院各庭之間（橫
    向）法律見解之一致性，透過審級制度，下級審法院對於該
    項統一之法律見解，亦應遵循，由此達成縱向法律見解之統
    一。最高法院110年度台上大字第5660號裁定係最高法院提
    案庭依法院組織法第51條之2第1項、第51條之3之規定作成
    ，並依據該裁定之法律見解作出110年度台上字第5660號刑
    事判決之確定終局裁判，已成為最高法院之「先前裁判」，
    下級審法院對於最高法院該項統一之法律見解，自應遵循。
    本件原判決逕援引最高法院110年度台上大字第5660號裁定
    ，而未援引最高法院110年度台上字第5660號判決，固未臻
    精確，惟結論並無不同，屬無害瑕疵。
  ㈡司法院釋字第775號已揭示，將累犯「必」加重其刑變更為「
    可裁量」事項，而關於被告構成累犯之事實以及應加重其刑
    之事項，再經最高法院110年度台上字第5660號判決意旨揭
    示：法院於審酌被告是否適用累犯規定而加重其刑時，訴訟
    程序上應先由檢察官就前階段被告構成累犯之事實，以及後
    階段應加重其刑之事項，主張並具體指出證明方法後，法院
    才需進行調查與辯論程序，而作為是否加重其刑之裁判基礎
    。檢察官若未主張或具體指出證明方法，法院因而未論以累
    犯或依累犯規定加重其刑，基於累犯資料本來即可以在刑法
    第57條第5款「犯罪行為人之品行」中予以負面評價，自仍
    得就被告可能構成累犯之前科、素行資料，列為刑法第57條
    第5 款所定「犯罪行為人之品行」之審酌事項。於此情形，
    該可能構成累犯之前科、素行資料既已列為量刑審酌事由，
    對被告所應負擔之罪責予以充分評價，依重複評價禁止之精
    神，自無許檢察官事後循上訴程序，以該業經列為量刑審酌
    之事由應改論以累犯並加重其刑為由，指摘原判決未依累犯
    規定加重其刑違法或不當。
　㈢被告前因酒後駕車之公共危險案件，經本院以108年度埔原交
    簡字第27號判決判處有期徒刑4月確定，並於108年11月20日
    易科罰金執行完畢，經檢察官於原審時提出刑案資料查註紀
    錄表為證，本合議庭認為因我國刑事簡易程序係採書面審理
    、間接審理原則，且不適用傳聞法則之規定，此「派生證據
    」固足認定被告有構成累犯之事實，但聲請簡易判決處刑書
    就累犯部分僅請求本院審酌是否加重其刑，未另主張說明並
    指出被告有何應特別加重其刑之證明方法，是原審參酌上開
    最高法院大法庭判決（原審誤為裁定）意旨，未論以被告累
    犯及依累犯規定加重其刑，難謂有何違法之處。又原審判決
    依聲請簡易判決處刑書之累犯前科記載及卷內資料，將被告
    構成累犯之前科紀錄列為刑法第57條第5款「犯罪行為人之
    品行」之量刑審酌事由，並綜合刑法第57條各款予以綜合考
    量，所為量刑，既未逾越法律所規定之範圍，亦無濫用權限
    之情形，基於重複評價禁止原則，自無再許檢察官以原審未
    論以累犯並加重其刑為由指摘原審判決有何違法、不當之處
    。是依上述說明，原判決之量刑並無裁量濫用、違法或評價
    不足之處，檢察官上訴請求撤銷原判決改依累犯之規定加重
    其刑，並無理由，應予駁回。
據上論斷，應依刑事訴訟法第455條之1第1項、第3項、第368條
、第364條、第373條，判決如主文。
本案經檢察官黃慧倫聲請簡易判決處刑並提起上訴，檢察官黃淑
美到庭執行職務。
中　　華　　民　　國　　111 　年　　10　　月　　26　　日
                  刑事第一庭   審判長法  官  王邁揚
　　　　　　　　　　　　　　　　　　 法  官  林昱志
　　　　　　　　　　　　　　　　　　 法  官  顏代容
以上正本係照原本作成。　　　　　　　　　　　　　　　　 
不得上訴。
中　　華　　民　　國　　111 　年　　10　　月　　27　　日
                                     書記官  廖佳慧